【裁判字號】    99,訴,304
【裁判日期】    990430
【裁判案由】    違反毒品危害防制條例
【裁判全文】
臺灣嘉義地方法院刑事判決               99年度訴字第304號
公  訴  人  臺灣嘉義地方法院檢察署檢察官
被      告  甲○○
上列被告因違反毒品危害防制條例案件，經檢察官提起公訴（99
年度撤緩毒偵字第10號），因被告於本院準備程序中就被訴事實
為有罪之陳述，經本院合議庭裁定由受命法官獨任以簡式審判程
序審理判決如下：
    主  文
甲○○施用第一級毒品，累犯，處有期徒刑柒月。扣案第一級毒
品海洛因壹包（驗餘淨重零點零參柒公克）沒收銷燬之，其外包
裝袋壹個沒收。
    犯 罪 事 實
一、甲○○前因竊盜案件，經本院以95年度易字第337號判決判
    處有期徒刑2年確定；又因恐嚇取財案件，經本院以96年度
    嘉簡字第629號判決判處有期徒刑4月確定，並經本院以96年
    度聲減字第818號裁定減刑為有期徒刑2月後，與前揭有期徒
    刑2年定應執行有期徒刑2年1月確定，於民國98年7月6日縮
    刑期滿執行完畢出監。且曾因施用毒品案件，經本院以95年
    度毒聲字第212號裁定應送勒戒處所觀察、勒戒，後因有繼
    續施用毒品傾向，再經本院以95年度毒聲字第273號裁定令
    入戒治處所強制戒治，於96年8月4日執行完畢釋放。竟不知
    悔改，於上開強制戒治執行完畢釋放後5年內，仍基於施用
    第一級毒品之犯意，於98年8月22日前1、2日某時，在嘉義
    縣民雄鄉秀林村林子尾38號住處內，以將第一級毒品海洛因
    摻水置於針筒注射身體之方式，施用海洛因1次。嗣於98年8
    月22日晚間9時50分許，在嘉義市○○路與青年街路口，因
    形跡可疑，經警臨檢盤查，當場查獲甲○○持有第一級毒品
    海洛因1小包（淨重0.041公克，驗餘淨重0.037公克），復
    採集其尿液送驗，其結果確呈海洛因進入人體後經代謝作用
    所分解生成之嗎啡陽性反應而查悉上情。
二、案經嘉義市政府警察局第一分局報告臺灣嘉義地方法院檢察
    署檢察官偵查起訴。
    理  由
一、本件被告甲○○所犯係死刑、無期徒刑、最輕本刑為3年以
    上有期徒刑以外之罪，亦非高等法院管轄第一審案件，且被
    告於本院準備程序中，已就被訴事實為有罪之陳述，經告知
    簡式審判程序之旨後，被告及檢察官對於本件改依簡式審判
    程序審理均表示同意，經本院合議庭依刑事訴訟法第273條
    之1第1項規定，裁定本件由受命法官獨任以簡式審判程序加
    以審理，是本件之證據調查，依刑事訴訟法第273條之2規定
    ，不受同法第159條第1項、第161條之2、第161條之3、第16
    3條之1及第164條至第170條有關證據提示、交互詰問及傳聞
    證據等相關規定之限制，合先敘明。
二、上開犯罪事實，業據被告坦承不諱（見本院卷第32頁），且
    其本件為警採集送驗之尿液，經以酵素免疫法（EIA）初步
    篩檢及氣相層析質譜法（GC／MS）確認鑑定，檢驗結果確呈
    海洛因進入人體後經代謝作用所分解生成之代謝物嗎啡陽性
    反應，有長榮大學98年9月7日確認報告、代號與真實姓名對
    照表各1紙、照片4張在卷可資佐證（見毒偵卷第14頁、警卷
    第13頁至第15頁）。扣案之粉末1小包（淨重0.041公克），
    經鑑驗結果確含有海洛因成分（驗餘淨重0.037公克），亦
    有行政院衛生署草屯療養院98年9月1日草療鑑字第09808001
    52號鑑定書1紙在卷足稽（見毒偵卷第15頁）。足認被告上
    開任意性自白與事實相符，堪予採信。
三、本件被告曾因施用毒品案件，經本院以95年度毒聲字第212
    號裁定應送勒戒處所觀察、勒戒，後因有繼續施用毒品傾向
    ，再經本院以95年度毒聲字第273號裁定令入戒治處所強制
    戒治，於96年8月4日執行完畢釋放之情，有臺灣高等法院被
    告前案紀錄表1份在卷可考（見本院卷第4頁至第24頁），又
    於5年內再犯本件施用毒品犯行，依毒品危害防制條例第23
    條第2項規定，應依法逕行追訴處罰。本件事證明確，被告
    犯行堪以認定。
四、查海洛因為毒品危害防制條例第2條第2項第1款所定之第一
    級毒品，故核被告所為，係犯毒品危害防制條例第10條第1
    項之施用第一級毒品罪。被告持有海洛因以施用，其持有之
    低度行為，應為施用之高度行為所吸收，不另論罪。再其前
    因竊盜案件，經本院以95年度易字第337號判決判處有期徒
    刑2年確定；又因恐嚇取財案件，經本院以96年度嘉簡字第6
    29號判決判處有期徒刑4月確定，並經本院以96年度聲減字
    第818號裁定減刑為有期徒刑2月後，與前揭有期徒刑2年定
    應執行有期徒刑2年1月確定，於98年7月6日縮刑期滿執行完
    畢出監等情，亦有上開前案紀錄表可查，其於受徒刑之執行
    完畢後，5年以內故意再犯本件有期徒刑以上之罪，為累犯
    ，應依法加重其刑。爰審酌被告曾因施用毒品經裁定觀察、
    勒戒及強制戒治執行完畢，猶未知警惕而再犯本案，足見其
    未徹底戒除施用毒品之惡習，惟念及施用毒品本質上係戕害
    自身健康之行為，尚未嚴重破壞社會秩序或侵害他人權益，
    且被告坦承犯行、犯後態度尚可暨其犯罪之動機、目的、手
    段、國小畢業之智識程度、未婚、與父親同住、經濟狀況不
    好等一切情狀，量處如主文所示之刑。
五、扣案之海洛因1小包（淨重0.041公克，驗餘淨重0.037公克
    ），不問屬於犯人與否，應依毒品危害防制條例第18條第1
    項前段規定宣告沒收銷燬之。另扣案上開海洛因之外包裝袋
    1個，具防止內容物裸露、逸出及潮濕功能，係被告所有供
    施用海洛因使用之物，業據被告供陳在卷，應依刑法第38條
    第1項第2款規定宣告沒收。至因鑑驗使用而耗失之海洛因既
    已滅失，自無庸宣告沒收銷燬。
據上論斷，應依刑事訴訟法第273條之1第1項、第299條第1項前
段，毒品危害防制條例第10條第1項、第18條第1項前段，刑法第
11條、第47條第1項、第38條第1項第2款，判決如主文。
本案經檢察官林俊良到庭執行職務。
中    華    民    國    99    年    4     月    30    日
                  刑事第四庭    法  官  吳育霖
以上正本證明與原本無異。
如不服本判決應於收受判決後10日內向本院提出上訴書狀，並應
敘述具體理由；其未敘述上訴理由者，應於上訴期間屆滿後20日
內向本院補提理由書（均須按他造當事人之人數附繕本）「切勿
逕送上級法院」。告訴人或被害人如對於本判決不服者，應具備
理由請求檢察官上訴，其上訴期間之計算係以檢察官收受判決正
本之日期為準。
中    華    民    國    99    年    4     月    30    日
                                書記官  陳俊男
附錄本案論罪科刑法條：
毒品危害防制條例第10條
施用第一級毒品者，處6月以上5年以下有期徒刑。
施用第二級毒品者，處3年以下有期徒刑。

司法院資訊處製作；財團法人民間司法改革基金會備份。
